【裁判字號】    95,易,158
【裁判日期】    950630
【裁判案由】    竊盜
【裁判全文】
臺灣屏東地方法院刑事判決               95年度易字第158號
公  訴  人  臺灣屏東地方法院檢察署檢察官
被      告  甲○○
                    （現於台灣屏東竹田分監執行中）
上列被告因竊盜案件，經檢察官提起公訴（95年度偵字第1320號
、95年度偵字第1345號）及移送併案（95年度偵字第1353號、95
年度偵字第2675號），被告於準備程序中就被訴事實為有罪之陳
述，經本院合議庭裁定改以簡式審判程序審理，判決如下：
    主  文
甲○○共同連續攜帶兇器竊盜，累犯，處有期徒刑壹年肆月。
    事實及理由
一、犯罪事實：
    甲○○基於意圖為自己不法所有之犯意，自民國95年1 月14
    日起至95年2 月6 日止，連續多次單獨或夥同與其有犯意聯
    絡之人為下列之竊盜行為：
  (一)於95年1 月14日15時30分許，夥同姓名年籍不詳綽號「杷櫟
    」（音譯）之成年男子，共乘輕型機車前往屏東縣里港鄉○
    ○村○○段678-6 地號之工寮處，持客觀上對人之生命、身
    體、安全構成威脅，足供兇器使用之螺絲起子1 把，竊取林
    正傑所有之鋁門2 片、鋁窗2 片，得手後，適有於屏東縣里
    港鄉○○村○○段三和國小後方旁田地工作之莊秋山發覺有
    甲○○與綽號「杷櫟」之男子在三和國小後方拆解上開竊得
    之鋁門及鋁窗，莊秋山遂報警處理，甲○○與綽號「杷櫟」
    之男子遂於同日16時許將上開拆解後之鋁材載運至張蘇寶年
    經營之「高源資源回收廠」變賣得款新臺幣（下同）800 多
    元，並朋分花用殆盡，嗣於同年1 月20日15時30分許，為警
    在里港大橋攔檢查獲。
  (二)於95年2 月18日11時53分許，在屏東市○○路290 號前，見
    陳恭何未將所有之車牌號碼WN－7278號自小客車上鎖，即徒
    手打開上揭自小客車車門，進入車內搜尋財物，正著手拿取
    恭何所有之手提包尚未得手之際，適為陳恭何當場發覺而報
    警處理，經警於同日12時許，在屏東市○○路與公勤一街口
    查獲。
  (三)於95年2 月17日12時20分許，至陳塊庭位於屏東市○○路○
    ○街47巷6 號1 樓住處，踰越圍牆進入屋內後（侵入住宅部
    分未據告訴），徒手竊取陳塊庭所有黑色皮包1 只（內有現
    金1200元），得手後，適為鄰居郭宛妮發覺報警而當場查獲
    ，並扣得贓款1200元（已還發陳塊庭）。
  (四)於95年2 月6 日16時許，由李清陽（所涉犯共同竊盜罪部分
    另由檢察官聲請簡易判決處刑）騎乘車牌號碼ZZJ-803 號輕
    型機車搭載甲○○外出，於同日16時6 分許，行經屏東市○
    ○路382 號之「尖沙嘴快炒小吃部」前時，2 人共同意圖為
    自己不法所有之犯意聯絡，由李清陽機車上等待把風，由甲
    ○○下車徒手竊取趙毅泰借與趙毅嵩放置於上開小吃部騎樓
    下之瓦斯桶1 桶，得手後置於上開機車腳踏板處載往屏東市
    ○○路附近之香蕉園藏放。嗣經趙毅泰發現失竊報警處理，
    為警調閱現場監視錄影帶後，始循線查獲。
    案經屏東縣警察局屏東分局及里港分局報告臺灣屏東地方法
    院檢察署檢察官偵查起訴並移送併辦審理。
二、前揭犯罪事實，業據被告甲○○均坦承不諱，核與證人即共
    犯李清陽證述與被告共同竊取瓦斯桶，並持往藏放等情節相
    符，並經證人即被害人林正傑、陳恭何、陳塊庭、趙毅泰及
    證人即目擊者莊秋山、郭宛妮與證人張蘇寶年證述財物遭竊
    及證述竊盜經過與變賣鋁窗等情明確，且有贓物認領保管單
    1 紙、現場照片暨監視錄影帶翻拍照片17幀在卷可參，被告
    自白與事實相符，堪可採信，是本件事證明確，被告犯行應
    堪認定。
三、按刑法第321 條第1 項第3 款之攜帶兇器竊盜罪，係以行為
    人攜帶兇器竊盜為其加重條件，此所謂兇器，其種類並無限
    制，凡客觀上足對人之生命、身體、安全構成威脅，具有危
    險性之兇器均屬之，且祇須行竊時攜帶此種具有危險性之兇
    器為已足，並不以攜帶之初有行兇之意圖為必要，最高法院
    79年台上字第5253號著有判例可資參照。查螺絲起子為具有
    相當鋒利程度或硬度之金屬器具，係足以殺傷人生命、身體
    之器械，顯為具有危險性之兇器，是被告甲○○就犯罪事實
    (一)與綽號「杷櫟」之男子攜帶螺絲起子竊取鋁窗，雖其自始
    並無用以行兇之意圖，仍應該當攜帶兇器竊盜罪。核被告就
    犯罪事實(一)所為，係犯刑法第321 條第1 項第3 款攜帶兇器
    竊盜罪；就犯罪事實(二)所為，係犯刑法第320 條第3 項之竊
    盜未遂罪；就犯罪事實(三)所為，係犯刑法第321 條第1 項第
    2 款之踰越牆垣竊盜罪；就犯罪事實(四)所為，係刑法第320
    條第1 項之竊盜罪。被告犯罪事實(二)部分犯行，已著手於犯
    罪行為之實施而不遂，為未遂犯，應依刑法第26條前段規定
    減輕其刑。被告甲○○與綽號「杷櫟」之男子就犯罪事實(一)
    部分犯行、與李清陽就犯罪事實(四)部分犯行，有行為分擔及
    犯意聯絡，均為共同正犯。又被告多次加重竊盜、竊盜、竊
    盜未遂犯行，時間緊接，所犯乃基本構成要件相同之罪名，
    顯係基於概括犯意反覆為之，應依連續犯之規定，論以情節
    較重之攜帶兇器竊盜一罪，並加重其刑。另公訴人雖未就被
    告犯罪事實(三)、(四)之竊盜犯行起訴，惟被告此次竊盜之事實
    與前開已起訴之犯罪事實間，具連續犯之裁判上一罪關係，
    業如上述，為起訴效力所及，本院自應一併予以審理，併此
    敘明。被告前於93年間因施用毒品案件，經本院以93年度訴
    字第490 號判決判處有期徒刑8 月確定，復於同年間因竊盜
    案件，經本院以93年度簡字第819 號判決判處有期徒刑2 月
    確定，經聲請本院裁定應執行有期徒刑9 月確定，於94年7
    月8 日執行完畢出監，有臺灣高等法院被告前案紀錄表1 份
    為憑，其於有期徒刑執行完畢後，5 年以內再犯本件有期徒
    刑以上之罪，為累犯，應依刑法第47條規定加重其刑，並依
    法遞加之。爰審酌被告年輕力壯，素行不佳，且因施用毒品
    需錢孔急，於數月間頻犯竊盜案件，影響社會治安及經濟，
    ，惟其犯罪手段尚非惡劣、所竊取財物非鉅且犯後尚能坦承
    犯行等一切情狀，量處如主文所示之刑。至被告甲○○與綽
    號「杷櫟」之男子所持用以供犯罪事實(一)竊盜犯行之螺絲起
    子，因未扣案，且經被告甲○○供承係置放於綽號「杷櫟」
    男子所騎乘機車之腳踏板上方在卷，復無證據證明係屬被告
    甲○○與綽號「杷櫟」之男子所有，亦非屬必須沒收之物，
    故不宣告沒收，併此敘明。
四、至臺灣屏東地方法院檢察署95年度偵字第1353號移送併辦意
    旨，另以被告甲○○基於意圖為自己不法所有之概括犯意，
    連續於(一)95年2 月12日15時許，在屏東市○○路377 號前，
    見某自小客車之車門未上鎖，即徒手打開車門進入車內，竊
    取不知名之人所有之摩托羅拉手機1 支，得手後，前往屏東
    市○○路823 號之福將檳榔攤，以200 元之價格售與不知情
    之陳進財；(二)於95年2 月12日15時30分許，在屏東市○○路
    段，見某自小客車之車門未鎖，即徒手打開車門進入車內，
    竊取不知名之人所有之OKWAP 手機1 支，得手後，前往屏東
    市○○路823 號之福將檳榔攤，以400 元之價格售與不知情
    之陳進財；(三)於95年2 月12日20時30分許，在屏東市○○路
    748 巷與莊敬街口，見某自小客車之車門未鎖，即徒手打開
    車門進入車內，竊取不知名之人所有之白金戒指1 只得手後
    ，以3000元之價格售與不知情佳鑫銀樓之老闆鄭慶宏，因認
    被告甲○○涉有連續竊盜罪嫌，且與本件上開論罪科刑之犯
    行有連續犯之裁判上一罪關係，應由本院併案審理等語。惟
    查，被告雖坦承移送併案意旨(一)至(三)犯罪事實之犯行，然就
    卷內事證，均無從特定被害人及失竊贓物，且自證人即收購
    手機之福將檳榔攤老闆陳進財及收購白金戒指之佳鑫銀樓老
    闆鄭慶宏證述之內容觀之，至多僅能證明被告有將手機及白
    金戒指出售等情，尚不能證明被告所販出之手機及白金戒指
    確係其如併案意旨所指竊取而來，是僅有被告之自白而乏其
    他補強證據足資認定被告有上開移送併案之連續竊盜犯行，
    是此部分之指述自屬不能證明，不能認與上開論罪科刑部分
    有連續犯一罪關係，自非本院所能審判，均應退由檢察官另
    行處理。
據上論斷，應依刑事訴訟法第299 條第1 項前段、第273 條之1
第1 項，刑法第28條、第56條、第320 條、第321 條第1 項第2
款、第3 款、第47條，判決如主文。
本案經檢察官鄭伊鈞到庭執行職務。
中    華    民    國    95    年    6     月    30    日
                  刑事第二庭    法  官  陳海寧
以上正本證明與原本無異。
如不服本判決應於收受本判決送達後10日內向本院提出上訴書狀
，其未敘述上訴理由者，並得於提起上訴後10日內向本院補提理
由書狀（均須按他造當事人之人數附繕本）「切勿逕送上級法院
」
中    華    民    國    95    年    7     月    3     日
                                書記官  劉淑蓉
附錄本案論罪科刑法條
刑法第320條
意圖為自己或第三人不法之所有，而竊取他人之動產者，為竊盜
罪，處 5 年以下有期徒刑、拘役或 500 元以下罰金。
意圖為自己或第三人不法之利益，而竊佔他人之不動產者，依前
項之規定處斷。
前二項之未遂犯罰之。
刑法第321條
犯竊盜罪而有左列情形之一者，處 6 月以上、 5 年以下有期徒
刑：
一  於夜間侵入住宅或有人居住之建築物、船艦或隱匿其內而犯
    之者。
二  毀越門扇、牆垣或其他安全設備而犯之者。
三  攜帶兇器而犯之者。
四  結夥三人以上而犯之者。
五  乘火災、水災或其他災害之際而犯之者。
六  在車站或埠頭而犯之者。
前項之未遂犯罰之。


司法院資訊處製作；財團法人民間司法改革基金會備份。
